臺灣苗栗地方法院刑事判決
111年度易字第51號
公  訴  人  臺灣苗栗地方檢察署檢察官
被      告  黃桂煌




上列被告因加重竊盜等案件，經檢察官提起公訴（110年度偵字
第8375號），因被告於本院準備程序中，就被訴之事實為有罪之
陳述，經本院告知簡式審判程序意旨，並聽取當事人之意見後，
裁定改依簡式審判程序審理，判決如下：
    主    文
黃桂煌犯攜帶兇器、毀越安全設備及窗戶、侵入住宅竊盜罪，處
有期徒刑捌月。
扣案之水管鉗、一字型螺絲起子各壹支均沒收。
    犯罪事實
一、黃桂煌於民國110年10月9日晚間某時，騎乘向不知情之友人
    吳秀娥所借得之車牌號碼000-000號普通重型機車至苗栗縣
    竹南鎮崎頂里閒晃，並於同日19時28分許，騎乘機車行經鄭
    祖明位於同鎮崎頂里19鄰和仁街住宅之前方，見該住宅並無
    人居住在內，遂在四周查看環境後先行離去，再於翌（10）
    日凌晨0時42分許騎乘機車返回該處，意圖為自己不法所有
    ，基於竊盜之犯意，手持客觀上足以對人之生命、身體構成
    威脅，可供兇器使用之水管鉗、一字型螺絲起子各1支，先
    以水管鉗剪斷住宅後方鐵窗安全設備之鐵條，再以一字型螺
    絲起子撬開鐵窗、敲擊鐵窗玻璃而毀損玻璃後，蜷縮身軀踰
    越窗戶侵入住宅內，竊取鄭祖明所有放置在2樓（或3樓）房
    間存錢筒內之零錢共新臺幣（下同）350元得手，旋即騎乘
    機車離去現場、並將竊得之金錢花用殆盡。嗣鄭祖明於110
    年10月19日17時許前往住宅查看，驚覺住宅後方鐵窗鐵條遭
    剪斷、玻璃亦遭毀損，且住宅內抽屜遭拉開翻攪等事，而報
    警處理，經警調閱附近道路監視器錄影畫面，於109年11月5
    日20時45分許，循線至黃桂煌位於新竹縣芎林鄉福昌街201
    巷口某鐵皮屋之居所查察，並扣得水管鉗、一字型螺絲起子
    各1支、布鞋1雙，始查悉上情。
二、案經鄭祖明訴由苗栗縣警察局竹南分局報告臺灣苗栗地方檢
    察署檢察官偵查起訴。
    理    由
壹、證據能力之說明
    本件被告黃桂煌所犯非死刑、無期徒刑或最輕本刑有期徒刑
    三年以上之罪，亦非高等法院管轄第一審案件，且於準備程
    序進行中，被告先就被訴事實為有罪之陳述，經告以簡式審
    判程序之旨，並聽取當事人之意見後，本院依刑事訴訟法第
    273條之1第1項之規定，裁定由改行簡式審判程序，是本件
    之證據調查，依刑事訴訟法第273條之2規定，不受同法第15
    9條第1項、第161條之2、第161條之3、第163條之1及第164
    條至第170條規定之限制，合先敘明。
貳、實體方面
一、上開犯罪事實，訊據被告於偵查、本院準備程序及審理中均
    坦承不諱，核與告訴人鄭祖明於警詢時證述之情節大致相符
    （見偵卷第53至63頁），並有車輛詳細資料報表、監視器錄
    影畫面截圖、現場照片、苗栗縣警察局竹南分局扣押筆錄、
    扣押物品目錄表、扣押物品照片附卷可考（見偵卷第43至51
    、67至117頁），足認被告之任意性自白與事實相符，洵值
    採信。故本案事證明確，被告犯行堪以認定，應予依法論科
    。
二、論罪科刑：
  ㈠核被告所為，係犯刑法第321條第1項第3款、第2款、第1款之
    攜帶兇器、毀越安全設備及窗戶、侵入住宅竊盜罪。被告毀
    壞安全設備及窗戶後踰越，而侵入住宅內行竊，其越入之行
    為即屬侵入住宅，另毀壞安全設備之鐵窗鐵條、窗戶玻璃之
    行為，則係竊盜之加重要件行為，均已結合於所犯加重竊盜
    之罪質中，自不另構成侵入住宅罪或毀損罪。
  ㈡爰以行為人之責任為基礎，審酌被告已有多次竊盜前科（不
    構成累犯），且正值壯年，非無正當工作能力，竟僅因金錢
    需求，而不循正當途徑獲取財物，恣意竊取他人之物，且手
    段係以破壞安全設備及窗戶後侵入他人住宅、並攜帶兇器行
    之，顯然欠缺尊重他人財產權之觀念，更對社會居住安寧、
    生活秩序造成侵擾，所為實應非難；兼衡被告犯罪之動機、
    目的，犯後坦承所為、正視己過之態度，及自陳國中肄業之
    智識程度，從事人力派遣、每日收入約1,000元，與78歲的
    母親同住、需協助照顧母親之家庭生活狀況（見本院卷第55
    頁），與告訴人所受之財物損害等一切情狀，量處如主文第
    1項所示之刑，以資懲儆。
三、沒收部分：
  ㈠被告竊得之現金350元，屬被告犯罪所得之財物，而未扣案，
    亦未返還告訴人；惟本院審酌被告竊取之財物價值低微，且
    未扣案，為避免徒增執行沒收困難、耗費司法資源，爰依刑
    法第38條之2第2項，不予宣告沒收或追徵。
  ㈡扣案之水管鉗、一字型螺絲起子各1支均為被告所有，供其為
    本案加重竊盜犯行所用之物，業據被告自承在卷（見本院卷
    第53頁），並有苗栗縣警察局竹南分局扣押筆錄、扣押物品
    目錄表附卷可考（見偵卷第43至51頁），均屬供本案犯罪所
    用之物，爰依刑法第38條第2項前段規定，宣告沒收之。
  ㈢扣案之布鞋1雙雖據被告供稱為實行本案犯行所穿著之物（見
    偵卷第39頁），然該物有其日常功能，難認係供犯罪所用，
    與被告犯罪不具直接關連，亦非違禁物，故不予宣告沒收。
據上論斷，應依刑事訴訟法第273條之1第1項、第299條第1項前
段，刑法第321條第1項第1款、第2款、第3款、第38條第2項前段
，刑法施行法第1條之1第1項，判決如主文。
本案經檢察官莊佳瑋提起公訴，檢察官林宜賢到庭執行職務。
中　　華　　民　　國　　111 　年　　2 　　月　　23　　日
                  刑事第四庭  法  官  申惟中
以上正本證明與原本無異。　　　　　　　　　　　　　　　　如不服本判決應於收受判決後20日內向本院提出上訴書狀，並應敘述具體理由。其未敘述上訴理由者，應於上訴期間屆滿後20日內向本院補提理由書(均須按他造當事人之人數附繕本)「切勿逕送上級法院」。告訴人或被害人如對本判決不服者，應具備理由請求檢察官上訴，其上訴期間之計算係以檢察官收受判決正本之日期為準。　　　　　　　　　　　　　　　　　　　　　　　    　　　　　　　　　　　　　書記官　陳邦旗　　　　　　
中　　華　　民　　國　　111 　年　　2 　　月　　23　　日

附錄本案論罪科刑法條：
犯前條第 1 項、第 2 項之罪而有下列情形之一者，處 6 月以
上 5 年以下有期徒刑，得併科 50 萬元以下罰金：
一、侵入住宅或有人居住之建築物、船艦或隱匿其內而犯之。
二、毀越門窗、牆垣或其他安全設備而犯之。
三、攜帶兇器而犯之。
四、結夥三人以上而犯之。
五、乘火災、水災或其他災害之際而犯之。
六、在車站、港埠、航空站或其他供水、陸、空公眾運輸之舟、
    車、航空機內而犯之。前項之未遂犯罰之。